# 投资问题？？？

提问人：baojianming 时间：2010-04-22 19:49:51
请教各位：香港一公司在内地全资成立一外商独资企业A（企业名称带有“投资”二字），企业A在内地又准备全资分别成立企业B和企业C,请问： 1 、企业A能注册成立B、C企业吗？； 2 、如能，B、C企业是属内资还是外资企业?

回答人：chenyiwei
回复 楼主 baojianming 的帖子企业A应当注册为投资性外商投资企业。主要规定：《关于外商投资举办投资性公司的规定（ 2004 年第二次修订）》（商务部令 2004 第 22 号）、《关于外商投资举办投资性公司的补充规定》（商务部令 2006 年第 3 号）。此时企业B、C可以认定为外商投资企业。或者如果B、C设在中西部地区，也可认定为外商投资企业。